臺灣板橋地方法院交通事件裁定　　　 100年度交聲字第1121號
原處分機關　交通部公路總局臺北區監理所板橋監理站
異　議　人
即受處分人　田政文
上列異議人因違反道路交通管理處罰條例事件，對於交通部公路
總局臺北區監理所板橋監理站於民國100 年4 月14日以板監裁字
第裁41-CJ0000000號所為之裁決處分（原舉發案號：新北市政府
警察局100 年3 月15日北警交字第CJ0000000 號），聲明異議，
本院裁定如下：
    主  文
異議駁回。
    理  由
一、原處分意旨略以：異議人即受處分人田政文所有之車牌號碼
    PNP-160 號重型機車，於民國（下同）100 年3 月2 日上午
    7 時22分許，行經新北市○○區○○路3 段（永寧捷運站段
    ）之際，爭道行駛而不在規定車道內行駛( 逕行駛入禁行機
    車之車道內) ，經原舉發機關新北市政府警察局土城分局警
    員逕行舉發，嗣異議人於舉發違反道路交通管理事件通知單
    （下稱舉發單）所定應到案日期前到案申訴及陳述意見，原
    處分機關交通部公路總局臺北區監理所板橋監理站遂依道路
    交通管理處罰條例第45條第13款、第63條第1 項第1 款暨違
    反道路交通管理事件統一裁罰基準表之規定，對異議人裁處
    罰鍰新臺幣（下同）600 元，並記違規點數1 點，罰鍰逾期
    未繳納者，依法移送強制執行等語。
二、異議意旨略以：本件舉發地點為4 線車道路段，惟有標繪禁
    行機車之車道，係外線第3 、4 車道（本院按：應係靠近道
    路中央之內側兩線車道），斯時異議人騎乘機車行駛於第2
    車道（本院按：應係靠近道路外側之車道），並非行駛於禁
    行機車之車道，且採證照片中異議人機車僅駛至機車停車格
    之位置，亦未闖紅燈，詎誤遭舉發及裁處，實有不當，爰請
    求撤銷原處分云云。
三、按機器腳踏車駕駛人爭道行駛，而有不在規定車道行駛之情
    形者，處600 元以上1,800 元以下罰鍰，並記違規點數1 點
    道路交通管理處罰條例第45條第13款、第63條第1 項第1 款
    分別定有明文。
四、經查：
  (一)按對於違反道路交通管理處罰條例之行為，逕行舉發者，應
    按已查明之資料填註車牌號碼、車輛種類、車主姓名及地址
    ，並於通知單上方空白處加註逕行舉發之文字後，由舉發機
    關送達被通知人；受舉發違反道路交通管理事件之被通知人
    ，認為受舉發之違規行為應歸責他人者，應於通知單記載之
    應到案日期前，檢附相關證據及足資辨識、通知應歸責人之
    證明文件，向處罰機關告知應歸責人，處罰機關應即另行通
    知應歸責人到案依法處理，逾期未依規定辦理者，仍依本條
    例各該違反條款規定處罰；違反道路交通管理事件統一裁罰
    標準及處理細則第11條第1 項第4 款、第36條分別定有明文
    。本件異議人因係上開重型機車之車主而遭原舉發機關逕行
    舉發，已如上述，而異議人於本件舉發單所定應到案日期前
    到案提出申訴及陳述意見時，並未主張其非實際駕駛人，且
    依其聲明異議狀所載意旨觀之，亦可認其為本件舉發時上開
    機車之實際駕駛人，揆諸上開規定，本件原舉發機關對異議
    人本人逕行舉發，暨原處分機關對異議人本人裁罰，乃符合
    程序要件，合先敘明。
  (二)本件異議人於100 年3 月2 日上午7 時22分許，騎乘其所有
    之車牌號碼PNP-160 號重型機車，行經新北市○○區○○路
    3 段（永寧捷運站段）之際，爭道行駛而不在規定車道內行
    駛（逕行駛入禁行機車之車道內) ，經原舉發機關新北市政
    府警察局土城分局警員逕行舉發等節，有舉發單影本1 紙、
    採證照片2 張新北市政府警察局土城分局100 年4 月12日新
    北警土交申字第1000012819號函影本1 份附卷可稽，堪認異
    議人確有上揭「機器腳踏車駕駛人爭道行駛而不在規定車道
    行駛」之交通違規行為，殆無疑問。
  (三)異議人雖為上開辯解，然本件採證照片係以連拍方式攝得，
    總計有2 張，其中第1 張照片，係自異議人機車右前方所拍
    攝者，當時異議人機車正行駛於該路段之內側第2 車道內，
    該車道地面有禁行機車之標繪，且拍攝之時異議人機車適甫
    行經該標繪處，其後，異議人機車繼續向前行駛，故連拍之
    第2 張照片，乃自異議人機車右後方拍攝，斯時異議人機車
    已行駛至外側車道，惟仍可清楚辨識其車牌號碼，亦可確認
    此照片中之機車（騎士）即係上開第1 張照片中之機車（騎
    士）等節，有該等採證照片影本2 張暨本院依職權調取之彩
    色清晰採證照片2 張在卷可查，足見異議人確有上揭違規行
    為無疑，異議人僅執上開第2 張採證照片所顯示之畫面情況
    ，辯稱其機車並未行駛於禁行機車車道云云，顯有誤會，亦
    不足以影響本件交通違規責任之成立。
  (四)本件異議人確有上揭「機器腳踏車駕駛人爭道行駛而不在規
    定車道行駛」之交通違規行為，其所辯情節，亦無從憑以認
    定原處分機關所為之裁決處分有何違誤或不當之處，原處分
    機關援引上揭道路交通管理處罰條例規定對異議人為上開處
    分，適法有據，本件聲明異議為無理由，應予駁回。
據上論斷，應依道路交通案件處理辦法第18條，裁定如主文。
中    華    民    國  100     年    5     月    13    日
                    交通法庭  法  官  王屏夏
以上正本證明與原本無異。
如不服本裁定應於送達後5日內向本院提出抗告狀。
                              書記官  林進煌
中    華    民    國   100    年    5     月    13    日